Inventaris van archiefbescheiden betreffende de Vicarie op het Altaar van St. Anna in de Parochiekerk te Ouddorp, 1502-1806
Nationaal Archief, Den Haag
Vicarie Ouddorp
1502-1806
36034
10 inventarisnummer(s); 0,20 meter
Normale geschreven en gedrukte documenten. De Nederlandse stukken van voor ca. 1700 zijn in het gotisch cursiefschrift geschreven, met name in het oud-Hollandse klerkencursief.
Nationaal Archief
Vicarie op het altaar van St. Anna in de Parochiekerk te Ouddorp,, 1502-1806
Het archief bevat diverse akten afkomstig van de Staten van Holland en West-Friesland en het Departementaal Bestuur van Holland betreffende de vicarie op het altaar van St. Anna in de Parochiekerk te Ouddorp over de periode 1502-1806.
Archiefvorming
Geschiedenis van het archiefbeheer
De verwerving van het archief
De rechtstitel is (nog) onbekend.
Aanwijzingen voor de gebruiker
Openbaarheidsbeperkingen
Volledig openbaar.
Materiële beperkingen
Het archief kent geen beperkingen voor het raadplegen van stukken als gevolg van slechte materiële staat.
Aanvraaginstructie
Openbare archiefstukken kunnen online worden aangevraagd en gereserveerd. U kunt dit ook via de terminals in de studiezaal van het Nationaal Archief doen. Om te kunnen reserveren dient u de volgende stappen te volgen:
Creëer een account of log in.
Selecteer in de archiefinventaris een archiefstuk.
Klik op ‘Reserveer’ en kies een tijdstip van inzage.
Verwant materiaal
Beschikbaarheid van kopieën
Inventarisnummers van dit archief zijn in kopievorm beschikbaar
Beschrijving van de series en archiefbestanddelen
- Johanna, echtgenoot van Gielis Hermans van Oudendorp, sticht ten overstaan van notaris Cornelis Anthonisz. een vicarie of kapellerie op het altaar van St. Anna in de parochiekerk van Oudorp en wijst verschillende goederen tot onderhoud van die stichting aan., 1502 Juni 3; 1
  Oorspr. met signature van de notaris. Dit stuk is grotendeels onleesbaar. Vermoedelijk wordt hier ook van Jacob Simons of Jacob Jacob Simons, die in latere stukken als medestichter der vicarie wordt genoemd, maar die waarschijnlijk de eerste begiftigde met de vicarie was, melding gemaakt.
- De Hoge Raad van Holland verleent acte van willig decreet op de overeenkomst, 7 September 1663 ten overstaan van notaris Willem Guldemond te 's-Gravenhage aangegaan tussen Johannes van Hiemsincq, koopman te Vlissingen, en Lambert van Wingarden te Rotterdam, als echtgenoot van Maria van Hiemsincq, kinderen en erfgenamen van wijlen Jacob Harmens (lees Adriaen) van Hiemsincq ter eener, en Stephania Cornelia van Eswael, weduwe en boedelhoudster van de voornoemden Jacob Harmens van Hiemsincq ter anderer zijde, waarbij zij zich verenigen met de overeenkomst, 15 Maart 1663 ten overstaan van notaris Johan Hacquard te 's-Gravenhage aangegaan tusschen Stephania van Elsewal voornoemd en Gilles Adriaensz. van Hiemsincq, chirugijn te Middelburg, over het patronaatsrecht van een vicarie of kapellerie op het altaar van St. Anna in de parochiekerk van Oudorp, hetwelk daarbij aan de eerste wordt toegekend behoudens de goedkeuring van de broeder en de zwager van de tweede, Johannes van Hiemsincq en Lambrecht van Wingarden., 1663 September 11; 2; 1 perkamenten katern
- De Hoge Raad van Holland verleent akte en willig decreet op de overeenkomst, 6 Mei 1682 ten overstaan van notaris Van de Beets aangegaan tusschen Willem Jacobson van Heemsinck te Rotterdam en Johannes van Heemsinck, koopman te Rotterdam, waarbij de eerste aan de tweeden overdraagt het patronaatsrecht van een vicarie of kapellerie op het altaar van St. Anna in de parochiekerk van Ouddorp, onder voorwaarde dat hij (Willem) en na zijn dood zijn zoon Pieter de inkomsten van die vicarie zullen genieten., 1685 Januari 17; 3.1-3.2
  Oorspr. met aangehechte akte van insinuatie van deze beslissing aan Willem Jacobsz. Heemsinck d.d. 1685 Januari 20, met geschonden zegel van justitie van den Hoogen Raad.
  - Akte, 1685, 3.1
  - Akte van insinuatie, 1685, 3.2; 1 perkamenten katern
- De Staten van Holland en West-Friesland bevestigen de begiftiging van Johannes van Heemsingk de jonge met de vicarie of kapellerie op het altaar van St. Anna in de parochiekerk van Ouddorp, gedaan door diens vader Johannes van Heemsingk, collator dier vicarie bij dood van zijn vader Willem Jacobsz. van Heemsingk., 1695 Maart 30; 4
  Oorspr. met geschonden zegel der Staten in rode was.
- De Staten van Holland en West-Friesland bevestigen de begiftiging van Willem Kleppers met de vicarie of kapellerie op het altaar van St. Anna in de parochiekerk van Ouddorp, gedaan door diens vader Jacob Kleppers, collator dier vicarie, die gehuwd was met Johanna Clara Maria Ruysch., 1744 Maart 11; 5; 1 perkamenten katern
  Oorspr. zonder zegel.
- De Staten van Holland en West-Friesland verklaren schuldig te zijn aan Johannes Aems, vicaris der vicarie op het altaar van St. Anna in de parochiekerk te Ouddorp, eene jaarlijksche losrente van 34 pond, losbaar tegen den penning 25., 1789 October 7; 6; 1 perkamenten katern
  Oorspr. met geschonden zegel der Staten in rode was. In margine staat aangetekend d.d. 14 October 1789, dat deze losrente getreden is in de plaats van verkochte en afgegraven vicarie-gronden.
- De Staten van Holland en West-Friesland bevestigen de begiftiging van Klaas Johannessen Aams na de dood van Willem Kleppers, halven broeder van den collator, met de vicarie of kapellerie op het altaar van St. Anna in de parochiekerk van Ouddorp, gedaan door diens vader Johannes Aams te Goedereede, collator der vicarie., 1790 November 24; 7; 1 perkamenten katern
  Oorspr. met geschonden zegel van de Staten in rode was.
- De Staten van Holland en West-Friesland bevestigen de begiftiging van Jacob Johannes Aams, na de dood van Claas Johannes Aams, ouderen broer van den begiftigde, met de vicarie of kapellerie op het altaar van St. Anna in de parochiekerk van Ouddorp, gedaan door diens vader Johannes Aams, burger van Goedereede, collator der vicarie., 1794 November 26; 8; 1 perkamenten katern
  Oorspr. met zegel der Staten in rode was.
- De Gedeputeerden van het Departementaal Bestuur van Holland bevestigen Paulus Klepper te Oudorp in het bezit der vicarie of kapellerie op het altaar van St. Anna in de parochiekerk van Ouddorp, waarvan Jacob Johannes Aams de laatste bezitter is geweest., 1806 October 7; 9; 1 perkamenten katern
  Oorspr. met het geschonden grootzegel van het departementaal bestuur in rode was.